臺灣高雄地方法院刑事判決　　　　　　　95年度訴字第4335號
公　訴　人　臺灣高雄地方法院檢察署檢察官
被　　　告　乙○○
上列被告因違反毒品危害防制條例案件，經檢察官提起公訴（95
年度毒偵字第8135號）及移送併辦（95年度毒偵字第8447號），
本院訊問被告後，被告為有罪之陳述，本院合議庭裁定由受命法
官獨任進行簡式審判程序，判決如下：
    主  文
乙○○施用第一級毒品，處有期徒刑柒月，扣案之未含有第一級
毒品海洛因成分香菸壹支，沒收之。
    事  實
一、乙○○前因施用毒品案件，經臺灣高雄地方法院以88年度毒
    聲字第7094號裁定令入戒治處所施以強制戒治1 年，嗣因停
    止戒治付保護管束，惟於保護管束期間違反保護管束情節重
    大，復經裁定撤銷停止戒治，令入戒治處所施以強制戒治，
    於民國90年5 月13日強制戒治期滿，並由臺灣高雄地方法院
    檢察署檢察官於90年6 月1 日，以90年度戒毒偵字第627 號
    不起訴處分確定。復因施用毒品，由臺灣高雄地方法院以91
    年毒聲字第1753號裁定令入戒治處所，施以強制戒治1 年，
    並於91年5 月31日以91年度訴字第1264號判處有期徒刑1 年
    確定。又因施用第一級毒品海洛因、第二級毒品安非他命案
    件，經臺灣高雄地方法院於92年4 月21日以91年度訴字第35
    83號判決應執行有期徒刑8 月確定。再於92年8 月間因施用
    第一級毒品海洛因、第二級毒品安非他命案件毒品案件，經
    臺灣高雄地方法院於93年6 月30日以93年訴字第596 號判決
    定應執行有期徒刑9 月確定，嗣於95年6 月28日縮短刑期假
    釋出監，假釋期間並付保護管束（不構成累犯）。詎其仍不
    知悔改，基於施用第一級毒品海洛因之集合犯意，於(1)95年
    10 月6日中午12時許，(2)95年10月12日中午12時許，均在高
    雄市○○○路95巷8 號住處，以將海洛因摻入香菸後點燃吸
    食之方式，施用第一級毒品海洛因各1 次。嗣分別於(1)95年
    10月6 日為警當場查獲，並扣得香煙1 支；(2)因乙○○為臺
    灣高雄地方法院檢察署列管之受保護管束人，經觀護人通知
    其於95年10月12日到場採尿送驗結果，呈現第一級毒品鴉片
    類陽性反應，始悉上情。
二、案經高雄市政府警察局移請臺灣高雄地方法院檢察署檢察官
    偵查起訴及檢察官自動簽分偵辦。
    理  由
壹、程序部分：
    本件被告乙○○所犯為死刑、無期徒刑或最輕本刑為3 年以
    上有期徒刑以外之罪，其於準備程序中就被訴事實為有罪之
    陳述，經法官告知簡式審判程序之旨，並聽取公訴人及被告
    之意見後，依刑事訴訟法第273 條之1 第1 項規定，裁定由
    受命法官獨任進行簡式審判程序，合先敘明。
貳、實體部分：
一、上揭事實，已據被告於本院審理中坦承不諱，且其分別於95
    年10月6 日、同月12日所採驗之尿液，經送往高雄市立凱旋
    醫院、臺灣檢驗科技股份有限公司以GC/MS 方法（氣相層析
    / 質譜儀法）檢驗，結果均確呈第一級毒品海洛因代謝後嗎
    啡之陽性反應，此有卷附該醫院A00000000 號濫用藥物尿液
    檢驗報告、該公司KH2006A0000000號濫用藥物尿液檢驗報告
    、尿液採證檢驗對照表在卷可稽；另扣案之香菸1 支，經送
    往高雄醫學大學附設中和紀念醫院鑑定，未含有第一級毒品
    海洛因成分，則有該醫院訴字第95-4335 號檢驗報告在卷可
    佐，復有扣押物品目錄表、照片在卷可憑，足認被告上開自
    白確與事實相符，洵堪採為論罪科刑之依據。
二、又被告乙○○前因施用毒品案件，經臺灣高雄地方法院以88
    年度毒聲字第7094號裁定令入戒治處所施以強制戒治1 年，
    嗣因停止戒治付保護管束，惟於保護管束期間違反保護管束
    情節重大，復經裁定撤銷停止戒治，令入戒治處所施以強制
    戒治，於民國90年5 月13日強制戒治期滿，並由臺灣高雄地
    方法院檢察署檢察官於90年6 月1 日，以90年度戒毒偵字第
    627 號不起訴處分確定，復因施用毒品，由臺灣高雄地方法
    院以91年毒聲字第1753號裁定令入戒治處所，施以強制戒治
    1 年，於93年6 月10日因法律修正報結等情，有本院被告院
    內索引卡紀錄表、臺灣高等法院被告前案紀錄表、被告刑案
    資料查註紀錄表、全國施用毒品案件紀錄表各1 份在卷可稽
    ，被告於上開強制戒治執行完畢，5 年內再為本件施用毒品
    犯行，自應依法論罪科刑。是以本件事證明確，被告犯行堪
    以認定。
三、按95年7 月1 日修正施行之刑法已刪除連續犯之規定，被告
    上開2 次施用第一級毒品海洛因之犯行，經本院審酌毒品
    危害防制條例第2 條第1 項規定的毒品，原即具有成癮性，
    故毒品危害防制條例所規定之施用毒品行為應即具有因毒品
    成癮而反覆施用之性質。參酌最高法院95年度台上字第10
    79號判決揭示「刑事法若干犯罪行為態樣，本質上原具有反
    覆、延續實行之特徵，立法時既予特別歸類，定為犯罪構成
    要件之行為要素，則行為人基於概括之犯意，在密切接近之
    一定時、地持續實行之複次行為，倘依社會通念，於客觀上
    認為符合一個反覆、延續性之行為觀念者，於刑法評價上，
    即應僅成立一罪。學理上所稱「集合犯」之職業性、營業性
    或收集性等具有重複特質之犯罪均屬之，例如經營、從事業
    務、收集、販賣、製造、散佈等行為概念者是」之意旨。
    又毒品危害防制條例依成癮性、濫用性及對社會危害性而將
    毒品分為四級，且僅規定處罰施用第一、二級毒品，足見毒
    品危害防制條例所處罰施用第一、二級毒品，其構成要件之
    行為要素係具有成癮、濫用之反覆、延續實行，且依社會通
    念於客觀上認為符合一個反覆、延續性之行為觀念。本案被
    告施用第一級毒品犯行之時間，間隔非長，地點相同，即在
    時、空上，確具密接關係，則顯係出於反覆、延續施用該種
    毒品之單一行為決意即明，從而在行為概念上，應均評價認
    係包括一罪之集合犯。
四、按海洛因係毒品危害防制條例第2 條第2 項第1 款所稱之第
    一級毒品，是被告施用海洛因之行為，係犯該條例第10條第
    1 項之施用第一級毒品罪。被告持有第一級毒品，嗣進而施
    用之，持有之低度行為應為施用之高度行為所吸收，不另論
    罪。至移送併辦之犯罪事實因與本案有集合犯之一罪關係，
    本院自得予以審究，附此敘明。爰審酌被告前已因施用毒品
    案件經強制戒治及論罪科刑，本應戒除毒癮，不料其竟仍繼
    續施用毒品，已如上述，顯見其並無戒除毒害之決心，本不
    宜寬貸，惟念其犯後坦承犯行，態度良好，且施用毒品乃自
    戕一己之身體健康，行為本身對社會所造成之危害並非直接
    、巨大，犯罪行為人之生活狀況等一切情狀，量處如主文所
    示之刑。另扣案之未含第一級毒品海洛因之香菸1 支，為被
    告所有供本件預備犯罪之用，業據被告供陳在卷，爰依刑法
    第38條第1 項第2 款規定，宣告沒收之。
據上論斷，應依刑事訴訟法第273 條之1 第1 項、第284 條之1
、第299 條第1 項前段，毒品危害防制條例第10條第1 項，刑法
第11條前段、第38條第1 項第2 款，判決如主文。
本案經檢察官甲○○到庭執行職務。
中　　華　　民　　國　　96　　年　　1 　　月　　15　　日
                  刑事第十一庭  法　官  吳金芳
以上正本證明與原本無異。
如不服本判決，應於收受送達後10日內，向本院提出上訴書狀。
中　　華　　民　　國　　96　　年　　1 　　月　　22　　日
                                書記官  劉音利
附錄本案論罪科刑法條：
毒品危害防制條例第10條第1項
施用第一級毒品者，處6月以上5年以下有期徒刑。
